臺灣桃園地方法院民事判決　九十年重訴字第五二二號
　　原　　　告　丙○○
　　　　　　　　黃貴即乙○.
　　被　　　告　甲○○
右當事人間請求損害賠償事件，原告就本院九十年度重訴字第六號刑事案件提起附帶
民事訴訟（九十年度重附民字第二一號），經本院刑事庭裁定移送前來，本院判決如
左：
    主    文
被告應給付原告丙○○新台幣佰捌拾柒萬玖仟佰陸拾伍元、原告黃貴新台幣
佰萬元，及均自民國九十年一月十五日起至清償日止，按年息百分之五計算之利息。
原告其餘之訴駁回。
訴訟費用由被告負擔。
本判決原告丙○○勝訴部分於原告丙○○以新台幣壹佰貳拾玖萬仟伍佰元、原告黃
貴勝訴部分於原告黃貴以新台幣壹佰萬元為被告供擔保後，各得假執行。
原告其餘假執行之聲請駁回。
    事    實
甲、原告方面：
一、聲明：求為判決(一)被告應給付原告丙○○新台幣（下同）柒佰貳拾伍萬元、原告
    黃貴陸佰拾伍萬元，及均自民國九十年一月十五日起至清償日止，按年息百
    分之五計算之利息。(二)並均願供擔保以代釋明，請求宣告假執行。
二、陳述：
  (一)被告與訴外人即原告之女楊雙蔓係男女朋友，訴外人楊雙蔓偶會至被告承租之桃
    園縣桃園市○○街四九號四樓過夜。嗣因被告由訴外人楊女口中得知其與另一位
    年長之男人交往，二人即為此時起口角。嗣九十年一月十五日上午八時許，訴外
    人楊雙蔓至被告前述租住處相聚，逗留至下午五時許，表示要外出找該名男友，
    被告聞言頓時怒火中燒，竟基於殺人之犯意，趁訴外人楊雙蔓穿鞋子時，拿起置
    於桌上的行動電話充電器電線一條，自訴外人楊女背後環繞其頸部二圈，猛力勒
    緊，雖經訴外人楊女掙扎並告以「我快要不能呼吸了，仍未鬆手」，直至訴外人
    楊女第一頸椎脫臼窒息死亡。被告所犯刑事殺人罪部分業經台灣高等法院以九十
    一年度上更(一)字第一六三號刑事判決處被告有期徒刑十二年確定在案。
  (二)原告分別為訴外人楊雙蔓之父、母，於訴外人楊雙蔓遭被告殺害後，為替訴外人
    楊雙蔓辦理後事，而由原告丙○○先行支出殯葬費共計八十七萬九千三百六十五
    元，此部分損害自應由被告負責。另原告二人為訴外人楊雙蔓之父、母，茹苦含
    莘從幼稚園到大學將訴外人楊雙蔓栽培成材，並使其受有良好之教育，且因訴外
    人楊雙蔓自小乖巧，故甚得原告二人歡心，是原告二人之掌上明珠，如今訴外人
    楊雙蔓竟遭被告殺害，原告二人突遇此一重大變故，精神近乎崩潰且夜晚夢魘不
    斷，均無法專心工作，下班亦無法平復思緒，心靈受創之嚴重程度與痛苦感受實
    難以言喻。為此，爰依民法侵權行為之規定，請求被告賠償原告丙○○七百二十
    五萬元，包括殯葬費用八十七萬九千三百六十五元、精神慰撫金六百三十七萬零
    六百三十五元，賠償原告黃貴精神慰撫金六百三十五萬元及均自被告為上開侵
    權行為之日即九十年一月十五日起至清償日止，按年息百分之五計算之利息。
三、證據：提出台灣高等法院九十年度上訴字第三二七二號刑事判決一份、殯葬費用
    收據五張、行政院原子能委員會核能研究所在職證明書一紙、建築改良物所有權
    狀三件、土地所有權狀四件、存摺節本三張、桃園市衛生所服務證明書一紙、戶
    籍謄本一份為證。
乙、被告方面：
一、聲明：求為判決駁回原告之訴。
二、陳述：對原告主張之侵權行為事實及請求之殯葬費用數額均無意見，至於精神慰
    撫金部分，原告請求均過高，請法院依法斟酌判決。
丙、本院依職權調閱本院九十年度重訴字第六號殺人案件歷次偵審卷宗。
    理    由
甲、程序方面：
    按訴狀送達後，原告不得將原訴變更或追加他訴。但擴張或減縮應受判決事項之
    聲明者，不在此限，民事訴訟法第二百五十五條第一項第三款定有明文。本件原
    告原起訴（合計）請求被告給付一千三百六十萬元及自九十年一月十五日起至清
    償日止，按年息百分之六計算之利息，嗣於本院審理中減縮請求為被告應給付（
    合計）一千三百六十萬元及自九十年一月十五日起至清償日止，按年息百分之五
    計算之利息，此係減縮應受判決事項之聲明，揆諸前揭法條規定，自應准許，合
    先敘明。
乙、實體方面：
一、本件原告主張被告於九十年一月十五日，在桃園縣桃園市○○街四九號四樓被告
    租屋處，以行動電話充電器電線一條環繞訴外人楊雙蔓之頸部，並猛力勒緊，造
    成訴外人楊雙蔓因第一頸椎脫臼窒息而死亡，被告所涉刑事部分業經台灣高等法
    院九十一年度上更(一)字第一六三號刑事判決對於被告以殺人罪判處有期徒刑十二
    年確定之事實，業據其提出台灣高等法院九十年度上訴字第三二七二號刑事判決
    一份為證，且為被告所不爭執，並經本院依職權調閱本院九十年度重訴字第六號
    殺人案件歷次偵審卷宗查明屬實，堪信為真。
二、因故意或過失不法侵害他人之權利者，負損害賠償責任，民法第一百八十四條第
    一項前段定有明文。被告不法侵害訴外人即原告之女楊雙蔓致死之事實，既經認
    定，被告對於原告因而所受之損害，自應負賠償責任。茲將原告請求被告賠償之
    費用，是否應予准許，分述為次：
  (一)殯葬費用部分：按不法侵害他人致死者，對於支出醫療及增加生活上需要之費用
    或殯葬費之人，亦應負損害賠償責任，民法第一百九十二條第一項定有明文。原
    告丙○○主張為其女楊雙蔓支出殯葬費八十七萬九千三百六十五元之事實，業經
    提出殯葬費用收據五張為證，且為被告所不爭執，又核其項目亦均為殯葬所必需
    ，自應准許。
  (二)精神慰撫金部分：按不法侵害他人致死者，被害人之父、母、子、女及配偶，雖
    非財產上之損害，亦得請求賠償相當之金額，民法第一百九十四條亦有明文。本
    件原告丙○○、黃貴分別請求精神慰撫金六百三十七萬零六百三十五元、六百
    三十五萬元，經查原告二人茹苦含莘將女楊雙蔓扶養成人，竟於女楊雙蔓甫成年
    之際，即因被告之殺害行為而遭喪女之鉅變，原告二人精神上所受痛苦，不言可
    喻，本院參酌原告丙○○現已年逾五旬，在行政院原子能委員會核能研究所任職
    ，原告黃貴現年滿四十七歲，在桃園市衛生所擔任護士，分別有在職證明、服
    務證明各一紙在卷可按，被告現因上開案件在台灣花蓮監獄執行並兩造之身分、
    經濟能力（原告方面有提出建築改良物所有權狀三件、土地所有權狀四件、存摺
    節本三張附卷可參）、所受教育、社會地位、年齡及被告侵權行為對於原告所造
    成之損害等一切情狀，認原告丙○○、黃貴分別請求之精神慰撫金六百三十七
    萬零六百三十五元、六百三十五萬元均尚嫌過高，均應予核減為三百萬元，方屬
    公允，逾此數額之請求，均為無理由。
三、從而，原告基於侵權行為之損害賠償請求權，請求被告賠償原告丙○○三百八十
    七萬九千三百六十五元、原告黃貴三百萬元及均自損害發生時即九十年一月十
    五日起至清償日止，按年息百分之五計算之利息，依法洵屬正當，應予准許；逾
    此範圍部分所為請求，則均為無理由，應予駁回。
四、原告均陳明願供擔保，聲請宣告假執行，經核其勝訴部分，均合於法律之規定，
    爰分別酌定相當之擔保金額宣告之；其餘假執行之聲請，因訴之駁回而均失所依
    附，不予准許。
五、結論：本件原告之訴為一部有理由，一部無理由，依民事訴訟法第七十九條但書
    、第三百九十條第二項，判決如主文。
中　　　華　　　民　　　國　　九十一　　年　　 十一 　　月　　　七　　　日
                                臺灣桃園地方法院民事第一庭
~B法　　　官　黃若美
右為正本，係照原本作成。
如對本判決上訴，須於判決送達後廿日內向本院提出上訴狀
中　　　華　　　民　　　國　　九十一　　年　　 十一 　　月　　　七　　　日
~B法院書記官　劉德壽
